Inventaris van het archief van de Nederlandse Consulaten in Libanon, 1911-1961
Nationaal Archief, Den Haag
- Consulaat-generaal te Beiroet, 1911-1944, 1.
  - Stukken van bijzondere aard, 1.2.
    - Juridische aangelegenheden (code 3), 1.2.04.
      - Privaatrechtelijke aangelegenheden, 1.2.04.3.
        - Stukken betreffende overlijden: J. Goldsmit, D. Bloemhof, M.C. Leeuw geboren Mommaas, E. Levisson, A. Hadji C. bin Hadji Kohar, Sherbini Abd-el-Kahar, D. Darian geboren van Maanen, H. Jansen, de Hochepied, P. Muré, W.C. van Rutten, A.J. van Bommel, 1911-1933; 56; 1 omslag
        - Stukken betreffende adoptie: hierin Betty Euphronia Nijland, 1920-1923; 57; 1 omslag
        - Zaken van erfrecht, 1.2.04.3.1.
          - Stukken betreffende nalatenschappen: hierin instructies ten aanzien van testamenten; J.C.W. Merkus, A. Turmes, J.H.B. Mommaas, Th. Mommaas, B.W. van der Trappen, Naoum J. Zamroud en M.C. Leeuw geboren Mommaas, 1911-1932; 58; 1 pak
    - Openbare orde en volksgezondheid (code 4), 1.2.05.
      - Stukken betreffende afgifte van paspoorten en visa voor reizen naar Nederland en Nederlands-Indië, 1920-1933; 59; 1 omslag
      - Stukken betreffende afgifte van verblijfpassen voor Nederlandse onderdanen en beschermelingen voor het district Beiroet, 1914-1934; 60-61; 2 omslagen
        zie ook inv.nr. 53 (omslag 481)
        - Correspondentie 1914-1920, 60
        - Register van afgegeven verblijfpassen 1930-1934, 61
      - Registers van legalisaties, verblijfpassen, paspoorten, visa en actes, 1919-1923; 62-64; 3 omslagen
        - 1919-1921, 62
        - 1921 (21/3 t/m 8/11), 63
        - 1921-1923, 64
      - Openbare volksgezondheid, 1.2.05.1.
        - Stukken betreffende erkenning van buitenlandse artsen, 1928; 65; 1 omslag
        - Mededelingen betreffende besmettelijke ziekten in Ottomaans Syrië respectievelijk het Frans Mandaatgebied in de Levant, 1911-1926; 66; 1 omslag
    - Waterstaat, verkeer en vervoer, verbindingen en elektronica (code 5), 1.2.06.
      zie voor verkeers- en vervoerszaken ook de economische consulaire rapporten
      - Correspondentie van de Koninklijke Nederlandsche Stoomboot Maatschappij (KNSM) met de vice-consul van Beiroet inzake het vervoeren van fruit via de Syrische lijn, 1911-1933; 67; 1 omslag
      - Stukken betreffende scheepvaartzaken: de Euphraat, scheepsverklaringen van de "Adonis" en het s.s. "Helena"; scheepvaartbewegingen; de havendienst van Beiroet, telegraaf op schepen; regels voor Duitse schepen, 1911-1928; 68; 1 omslag
      - Stukken betreffende wegen en spoorwegen: Hedjazspoorweg; konvooien van automobielen, 1911-1925; 69; 1 omslag
      - Stukken betreffende luchtvaartzaken: Turkse vliegenier Vedrines; vlucht naar Nederlands-Indië, 1913-1924; 70; 1 omslag
    - Economie, migratie en arbeid (code 6), 1.2.07.
      - Economische Aangelegenheden, 1.2.07.1.
        zie voor belastingen ook bij capitulaties, inv.nr. 47 (omslag 475)
        - Overzichten van door de consulaire posten gevoerde briefwisseling betreffende economische onderwerpen, 1911-1912; 71; 1 omslag
        - Economische consulaire rapporten inzake Libanon, Syrië en Palestina: hierin verslagen van de consuls te Beiroet, Aleppo, Alexandrette, Damascus, Haifa, Jaffa, Jeruzalem, Larnaka, Tripoli in Syrië; dienstreisverslag (1911); afzet van Jaffasinaasappelen; woekerrente; scheepvaart; toerisme; (spoor-)wegen, landbouw- en politieke aangelegenheden, 1909-1935; 72-74; 3 omslagen
          - 1909-1911, 72
          - 1912-1913, 73
          - 1914-1935, 74
        - Consulaire landbouwrapporten: van de consuls te Beiroet, Aleppo, Haifa, Jaffa, Jeruzalem en Tripoli, 1911-1929; 75; 1 omslag
          zie ook de inv.nrs. 72-74 (omslagen 500-502) economische rapporten
        - Stukken betreffende jaarbeurzen en tentoonstellingen: Damascus en Semarang, 1917-1936; 76
          niet aangetroffen
        - Stukken betreffende handelsinlichtingen: instructies; afzetmogelijkheden, handelsberichten; werkgelegenheid; oker; Franse invoervoorschriften; vestigingsvoorschriften voor de N.V.'s, 1911-1936; 77; 1 pak
        - Stukken betreffende klachten en geschillen in handelsaangelegenheden: instructies; de firma's Van Leeuwen vs Chaker; ENFA-Venlo vs Chamma en Jana; Th. Leeuw vs Kurscheh; Grondsma vs Kabbani en Khatib; N.V. Nieuwe Margarinefabriek Rijswijk, 1911-1929; 78; 1 omslag
        - Stukken betreffende de moeilijkheden van de firma Simmons en Van Beusekom te Beiroet: het ontslag van mr. J.J.H.M. Roebroeck; klacht tegen employé E. Khoury; aanstelling procuratiehouder J.H.M. Stassen; geschil tussen H. van Beusekom en A.P.R. van Beusekom; faillissement (1923), 1920-1924; 79; 1 pak
        - Stukken betreffende de spoorwegtarieven in Syrië voor goederen en personen, 1911; 80; 1 omslag
        - Stukken betreffende aanbestedingen in Syrië en Palestina: openbare werken in de gemeente Jeruzalem, Damascus, de haven van Jaffa, drooglegging van de Amoukmoerassen in Syrië, 1911-1936; 81; 1 omslag
        - Stukken betreffende olieaangelegenheden in Syrië en Palestina, 1914-1943; 82-84; 3 omslagen
          - Olieboringen in Syrië en Palestina: Jordaanvallei; wettelijke voorschriften 1914-1923, 82
          - Onderhandelingen (deel 1) tussen de Syrische autoriteiten en een Frans-Nederlands consortium voor de exploitatie van Syrische olie; gedeeltelijk in het arabisch, met vertaling 1937, 83
            het hier bedoelde Nederlandse consortium was het Syndicat Néerlandais pour la Syrie
          - Onderhandelingen (deel 2) 1937-1943, 84
        - Stukken betreffende overige economische aangelegenheden: plan van J.H. Kann tot bevloeiing van de Audjavlakte (Palestina); Russische handelsmissie; requisitie van transitwaren door de Turkse overheid; grondprijzen; invoering van het Egyptisch respectievelijk Syrische muntstelsel; accijns op alcohol; voorschriften voor buitenlandse N.V.'s, 1911-1926; 85; 1 omslag
      - Emigratie (economische aspecten), 1.2.07.2.
        - Stukken betreffende emigratie uit Syrië en Libanon, 1911-1924; 86; 1 omslag
    - Sociale aangelegenheden (code 7), 1.2.08.
      - Stukken betreffende sociale en volksgezondheidsaangelegenheden: repatriëring naar Nederland en Nederlandse-Indië; financiële bijstand aan behoeftige Nederlandse en Nederlands-Indische onderdanen; gift van het Joint Distribution Committee voor Joden in Saffed; oprichting van zeemanshuis in Beiroet; gratis medische hulp voor behoeftigen in Groot-Libanon, 1911-1935; 87; 1 omslag
    - Culturele en wetenschappelijk aangelegenheden, voorlichting (code 8), 1.2.09.
      - Stukken betreffende culturele, religieuze en recreatie-aangelegenheden: collecte voor scholen door I. Joury; bescherming van de bibliotheek van de Sint Joseph Universiteit te Beiroet; toespraak op het Iubiléfeest betreffende de positie van de Christenen in Syrië (1912); bemiddeling ten gunste van toeristen, 1912-1933; 88; 1 omslag
    - Staatkunde, landsverdediging, internationale organisaties (code 9), 1.2.10.
      - Behartiging van de belangen van buitenlanders (niet-Nederlanders), 1.2.10.1.
        zie voor belangenbehartiging ook inv.nr. 14 (omslag 442)
        - Stukken betreffende algemene aangelegenheden: instructies inzake de de belangenbehartiging van onderdanen van alle in dit hoofdstuk genoemde staten gezamenlijk respectievelijk van groepen staten; overzicht van financiële hulpverlening, 1917-1932; 89; 1 omslag
        - Agenda van ingekomen en uitgaande brieven betreffende Amerikaanse, Belgische en Zweedse belangen, 1917-1921; 90; 1 pak
        - Acten van de burgerlijke stand (afschriften), 1917-1930; 91-92; 2 omslagen
          - Register 1917-1920, 91
          - Archiefbescheiden: oorspronkelijk getiteld 'Actes de l'Etat Civil'. Hierin onderdanen van België, Bulgarije, Denemarken, Duitsland, Hongarije, Oostenrijk, Roemenië, Rusland, Zwitserland 1917-1930, 92
        - Kasboeken betreffende belangenbehartiging, 1918-1923; 93-94
          - Britse (waaronder Egyptische), Franse en Russische belangen 1918-1920, 93; omslag
          - Duitse en Bulgaarse belangen 1918-1923, 94; Pak
            bestaat uit twee kasboeken
        - Stukken betreffende verblijfspassen, afgegeven door het Amerikaanse consulaat-generaal te Beiroet aan Britse, Franse, Italiaanse, Russische en Zwitserse onderdanen, 1915-1917; 95; 1 pak
        - Stukken betreffende behartiging van Amerikaanse belangen, 1917-1919; 96; 1 omslag
        - Stukken betreffende behartiging van Britse belangen, hierin ook Cyprioten, 1917-1926; 97; 1 omslag
          zie ook inv.nrs. 105-106 (omslagen 533 en 534), Franse belangen
        - Stukken betreffende behartiging van Bulgaarse belangen, 1920-1926; 98; 1 omslag
        - Stukken betreffende behartiging van Duitse belangen, 1920-1927; 99-104; 6 omslagen
          - Algemene beleids- en organisatorische zaken: hierin instructies, overdracht, inventarissen, toevoeging van Duitse vice-consul Grobba 1921-1927, 99
          - kosten van de belangenbehartiging 1920-1926, 100
          - Juridische aangelegenheden: burgerlijke stand, matriculen en nationaliteit 1920-1926, 101
          - Nalatenschappen van C. von Crailsheim, J.G. Fröschle, P. Goerner, Duitse en Oostenrijkse militairen van het Vreemdelingenlegioen 1920-1926, 102
          - Handelsaangelegenheden: inlichtingen en geschillen 1922-1927, 103
          - Repatriëring van krijgsgevangen en burgers; inbeslagname van gebouwen en eigendommen; financiële ondersteuning aan Duitse onderdanen; oorlogsgraven; oorlogsschade 1920-1927, 104
        - Stukken betreffende behartiging van Franse belangen, 1917-1929; 105-106; 2 omslagen
          1. Oorspronkelijke titel: "Dossiers extraits des archives du Consulat-Général des Pays-Bas à Beyrouth, chargés des intérêts français pendant la guerre (du 6 avril 1917 à fin avril 1920) et remis en communication à la Commission d'Evaluation des Dommages subis en Turquie par l'éntremise du Consulat de France à Beyrouth'. 2. Het betreft de volgende personen en instellingen: consulaat-generaal van Frankrijk (consul-generaal Picotot), F. Anastassiades, A. Arditi, Ch. Bernet, A. Bohem, Bouvet, J. Calmette, A. Chapotin, Chapoto, de winkel Charlier-Bézies, R. Coulondre, E. Cottard, E. Gay, A.W. Goldenberg, Guiges, L. Guilien, F. Guillois, Lebas, C. Marbot, Marteaux, A. Mathieu, F. Neyrac, Ph. Payan, D'Auberre de Peyrelongue, Direction des Postes Françaises, Société des Routes, de agent van de Société des Routes, Alizon, E. Soubret, J. Vignocchi, P. Weil, P. Zigliara
          - inventarisering van onroerende goederen in verband met oorlogsschade, geleden door Franse onderdanen in Turkije, gedeeltelijk in het arabisch 1917-1919, 105
            1. Oorspronkelijke titel: "Dossiers extraits des archives du Consulat-Général des Pays-Bas à Beyrouth, chargés des intérêts français pendant la guerre (du 6 avril 1917 à fin avril 1920) et remis en communication à la Commission d'Evaluation des Dommages subis en Turquie par l'éntremise du Consulat de France à Beyrouth'. 2. Het betreft de volgende personen en instellingen: consulaat-generaal van Frankrijk (consul-generaal Picotot), F. Anastassiades, A. Arditi, Ch. Bernet, A. Bohem, Bouvet, J. Calmette, A. Chapotin, Chapotot, de winkel Charlier-Bézies, R. Coulondre, E. Cottard, E. Gay, A.W. Goldenberg, Guiges, L. Guillien, F. Guillois, Lebas, C. Marbot, Marteaux, A. Mathieu, F. Neyrac, Ph. Payan, D'Auberre de Peyrelongue, Direction des Postes Françaises, Société des Routes, de agent van de Société des Routes, Alizon, E. Soubret, J. Vignocchi, P. Weil, P. Zigliara
          - overige Franse belangen: verblijfpassen, financiële ondersteuning van onderdanen en beschermelingen, nalatenschappen burgerlijke stand; overdracht van archieven (1920); lijst van Engelse en Franse onderdanen 1917-1929, 106
        - Stukken betreffende Griekse belangen: financiële ondersteuning; lijst van Griekse onderdanen; nalatenschap van Chiliada, 1917-1919; 107; 1 omslag
        - Stukken betreffende behartiging van Italiaanse belangen: financiële ondersteuning, identiteitsbewijzen; inventaris van het archief, 1917-1926; 108; 1 omslag
        - Stukken betreffende Luxemburgse belangen: algemene instructies, financiële ondersteuning van Luxemburgse onderdanen; afgifte van paspoorten; burgerlijke stand; inschrijving in matricules; nalatenschap Victorine Bailleux, 1914-1922; 109; 1 omslag
        - Stukken betreffende behartiging van de Oostenrijks-Hongaarse belangen, 1919-1929; 110-114; 5 omslagen
          - Algemene zaken: belangenbehartiging; algemeen beleid en organisatie; overdracht van het archief 1919-1929, 110
          - Registratie van personen: burgerlijke stand; matricules; nationaliteit 1921-1929, 111
          - Nalatenschappen: J. Leithe; J.E. Hummel; drie militairen van het vreemdelingenlegioen 1921-1926, 112
          - Handelsaangelegenheden: inlichtingen; geschillen 1921-1928, 113
          - Overige zaken: financiële ondersteuning van Oostenrijks-Hongaarse onderdanen; repatriëring; oorlogsschade 1921-1928, 114
        - Stukken betreffende behartiging van Russische belangen (gedeeltelijk in het Arabisch, Russisch en Turks)., 1883, 1902-1914, 1917-1925, 1930,1944; 115-116; 2 omslagen
          - Consulaatspersoneel waaronder kawassen; scheepsvaart; marinebewegingen; handel; burgerlijke stand; de zaak Spassky; paspoorten; financiële ondersteuning van Russische onderdanen; overdracht van Russische archief 1883, 1902, 1909-1914, 1917-1925, 1944, 115
          - Keizerlijke Orthodoxe Palestijnse Vereniging: erkenning van de vereniging door de Turkse overheid, erkenning en grondstuk van de orthodoxe school in Beiroet 1883, 1902, 1909-1914, 1917-1925, 1944, 116
        - Stukken betreffende behartiging van Zwitserse belangen: nalatenschappen van F.W. Bühler en A. Meyer; handelsgeschil Haller; moord op ir. Willy Clemenz; afgifte van paspoorten; burgerlijke stand, 1918-1929; 117; 1 omslag
        - Stukken betreffende behartiging van overige belangen: Argentijnse, Braziliaanse, Deense, Montenegrijnse, Portugese, Roemeense, Servische, Spaanse, Tsjecho-Slowaakse, Turkse, Joegoslavische en de Zweedse belangen, 1917-1930; 118; 1 omslag
        - Agenda van ingekomen en uitgaande brieven betreffende Spaanse, Italiaanse, Roemeense, Montenegrijnse, Portugese, Griekse en Servische belangen, 1917-1919; 119; 1 deel
  - Gedeponeerd archief van het vice-consulaat Jaffa, 1.3.
    - Kopieboek van uitgaande brieven, 1912; 120; 1 deel
      de agenda van ingekomen en uitgaande brieven van het vice-consulaat te Damascus, 1904-1936, is gedeponeerd bij het archief van het consulaat-generaal te Beiroet, 1853-1910
- Vice-consulaat te Tripoli, 1914-1961, 2.
  - Stukken van bijzondere aard, 2.1.
    - Organisme (code 1), 2.1.1.
      - Stukken betreffende het personeel van het vice-consulaat, 1914, 1923, 1926; 121; 1 omslag
      - Stukken betreffende de aanstelling, vervanging en functioneren van de vice-consuls: aanstelling Ch. Catzeflis, 1924; aanstelling A.A. Saab, 1933-1935; waarneming bij afwezigheid vice-consuls., 1914-1960; 122; 1 omslag
      - Stukken betreffende het ressort van het vice-consulaat en het ressort van de Nederlandse legatie in Egypte: mededeling van het consulaat-generaal te Beiroet aangaande het ressort van de Nederlandse Legatie in Egypte, 1923; uittreksel van een beschikking betreffende het vice-consulaat te Tripoli, 1935, 1923,1935; 123; 1 omslag
      - Stukken betreffende het aanbieden van tijdschriften aan het vice-consulaat, 1941-1947; 124; 1 omslag
    - Circulaires en instructies, 2.1.2.
      - Stukken betreffende instructies en informatie aangaande de Tweede Wereldoorlog, 1940-1944; 125; 1 omslag
    - Protocol (code 2), 2.1.3.
      - Voorbeelden van uitnodigingen gericht aan het vice-consulaat, 1936, 1938, 1956; 126; 1 omslag
      - Stukken betreffende onderscheidingen verleend aan A.A. Saab, 1954-1955; 127; 1 omslag
    - Juridische aangelegenheden (code 3), 2.1.4.
      - Stukken betreffende het aantal Nederlanders wonende te Tripoli, 1922, 1926, 1929, 1940-1941; 128; 1 omslag
      - Stukken betreffende ontvangen kanselarijrechten, 1930, 1943, 1946; 129; 1 omslag
      - Stukken betreffende notariële akten, testamenten en verklaringen van Nederlanderschap, 1931, 1939, 1953; 130; 1 omslag
    - Vervoer (code 5), 2.1.5.
      - Stukken betreffende 'de scheepvaart' beperking vervoer over zee (1914) en lijst van Nederlandse schepen die Tripoli hebben aangedaan (1957), 1914,1957; 131; 1 omslag
    - Handel (code 6), 2.1.6.
      - Stukken betreffende handelsinformatie en bemiddeling, rechtstreeks door bedrijven aan het vice-consulaat is gevraagd: W.C. Roozen CSA bloembollenexport (1925); Tobacco world's directory (1927); N.V. Transelectra (1928); J.C. Keg en Co, kaasexporteur (1931); N.V. Handelsmij J.P. Daam, A. Bijlsma en Cia (1931-1933); Manufacture Neerlandaise (1934-1935); International Fruit Company Ltd. (1935): Kamer van Koophandel en Fabrieken voor Rotterdam (1937); Aseptafabriek (1938-1939); Doctor Brothers Ltd. (1948), 1925-1948; 132; 1 omslag
      - Stukken betreffende handelsinformatie en bemiddeling, via het consulaat-generaal te Beiroet: firma Karl Dreifort (1926-1931); Nederlandse export naar Syrië (1928); adressen Syrische importeurs (1937); inlichtingen over firma’s gevestigd te Tripoli (1937); informatie betreffende olijfolie (1939); informatie betreffende import van citrusvruchten (1948); Gomperts en Lezer (1959); informatie betreffende olie- en boterimport in Libanon (1960), 1926-1960; 133; 1 omslag
    - Bijstand en bemiddeling (code 7), 2.1.7.
      - Inlichtingen betreffende diverse personen: Jozef Abdul Hamid (1931); Sjeik Halim Ghaleb (1959), Salem Zablith (1960) en Ch. J. Neme (1961), 1931, 1959-1961; 134; 1 omslag
      - Stukken betreffende "Hulpactie Libanon Watersnood 1953", 135; 1 omslag
    - Nationaliteit, 2.1.8.
      - Stukken betreffende het afgeven van nationaliteitsbewijzen voor F. en J. Mansur, 1935; 136; 1 omslag
    - Belangenbehartiging (code 9), 2.1.9.
      - Stukken betreffende belangenbehartiging andere landen door de vice-consul der Nederlanden te Tripoli: Protection des Interets Francais (1917-1918); Engeland, Frankrijk, Rusland (1918); Argentinië (1921); Verenigde Staten van Amerika (1918); Zwitserland (1920); Brazilië (1925), 1917-1925; 137; 1 omslag
- Oude Toegang, 3.
  - Inventaris van het archief van het consulaat-generaal te Beiroet 1911-1944, 1982; 138; 1 omslag
  - Inventaris van het archief van het vice-consulaat Tripoli te Libanon 1914-1961, met klapper op onderwerp en personen., 1985; 139; 1 omslag